---
title: "Plantilla"
author: "Axel Valton"
date: "2025-12-10"
output: html_document
---

```{r setup, include=FALSE}
knitr::opts_chunk$set(echo = TRUE)
```

#######################################
# MODIFICAR DESDE AQUI...
teamName <- "????"
# integrante 1:
# integrante 2:
# integrante 3:
##########################
# seccion 2- predicciones
##########################
# Funcion para predecir UN activo para el periodo test
# en el momento t


```{r}
getPred <- function(x_train, x_test_past){
# INPUTS: x_train, serie de tiempo de todo periodo train
#
para UN activo
#
#
x_test_past, serie de tiempo de periodo test
que va desde 0 hast t-1
# OUTPUTS: mu_hat: prediccion del activo para el momento t
#
del periodo test
#
se_hat: desviacion estandar de la prediccion.
# INSERTAR ESTIMACION DE MODELO DE SERIES DE TIEMPO
# PARA MOMENTO T PARA UN ACTIVO
mu_hat <- # INSERTAR CALCULO FINAL DE LA PREDICCION
4
# (UN SOLO NUMERO)
se_hat <- # INSERTAR CALCULO FINAL DE LA
# DESVIACION ESTANDAR (UN SOLO NUMERO)
return(list(mu_hat=mu_hat, se_hat=se_hat))
}
```
#######################################
# seccion 3- utilidad media-varianza
###########################################################
# utilidad media-varianza, alfa_i positiva o negativa
###########################################################
```{r}
gammaMV <- #INSERTAR VALOR EN REALES
# Funcion para estimar la matriz de covarianzas entre
# los rendimientos de los 5 activos a partir de las
# desviaciones estandares (que vendran de su modelo Arima)
# y el historico de rendimientos (que pueden usar para
# estimar correlaciones)
getSigmaMV <- function(sig, Xpast){
# INPUT: sig, vector en R^5 con desviaciones estandar de
#
5 activos al momento t
#
#
Xpast, matriz en R^(T x 5) con rendimientos de
5 activos desde t=0 hasta t-1
# OUTPUT: Sigma: matriz en R^{5 x 5} con covarianzas
#
entre activos
#INSERTAR CONSTRUCCION DE MATRIZ DE COVARIANZAS
Sigma <- # INSERTAR CALCULO FINAL DE SIGMA
#
(MATRIZ DE 5 X 5)
return(Sigma)
}
```
# Funcion para optimizar la asignacion de cada activo dentro
# del portafolio tomando en cuenta la utilidad
# Media-Varianza CON posiciones cortas
```{r}
getAlphaMV <- function(mu,Sigma, gamma){
# INPUT: mu, vector en R^5 con los rendimientos esperados
#
de los 5 activos para el periodo t
#
#
#
#
Sigma, matriz en R^{5 x 5} con las covarianzas
de los 5 activos
gamma: valor en R que representa el apetito
de riesgo. Entre mas bajo mas riesgo.
# OUTPUT: alpha, vector en R^5 con la asignacion elegida
#
para los 5 activos resultante de
#
optimizar U-MV sujeto a que sum(alpha)=1.
#INSERTAR PASOS DE OPTIMIZACION
alpha <- # INSERTAR CALCULO FINAL DE ALPHA
return(alpha)
5
}
```
#################################################
# utilidad media-varianza, alfa_i positiva
#################################################

```{r}
gammaMVPos <- #INSERTAR VALOR EN REALES
# Funcion para estimar la matriz de covarianzas entre
# los rendimientos de los 5 activos a partir de las
# desviaciones estandares (que vendran de su modelo Arima)
# y el historico de rendimientos (que pueden usar
# para estimar correlaciones)
getSigmaMVPos <- function(sig, Xpast){
# INPUT: sig, vector en R^5 con desviaciones estandar de
#
5 activos al momento t
#
#
Xpast, matriz en R^(T x 5) con rendimientos de
5 activos desde t=0 hasta t-1
# OUTPUT: Sigma: matriz en 5 x 5 con covarianzas
#
entre activos
#INSERTAR CONSTRUCCION DE MATRIZ DE COVARIANZAS
Sigma <- # INSERTAR CALCULO FINAL DE SIGMA
#
(MATRIZ DE 5 X 5)
return(Sigma)
}
```
# Funcion para optimizar la asignacion de cada activo dentro
# del portafolio tomando en cuenta la utilidad
# Media-Varianza SIN posiciones cortas
```{r}
getAlphaMVPos <- function(mu,Sigma, gamma){
# INPUT: mu, vector en R^5 con los rendimientos esperados
#
de los 5 activos para el periodo t
#
#
#
#
Sigma, matriz en R^{5 x 5} con las covarianzas
de los 5 activos
gamma, valor en R que representa el apetito
de riesgo. Entre mas bajo mas riesgo.
# OUTPUT: alpha, vector en R^5 con la asignacion elegida
#
para los 5 activos resultante de
#
#
optimizar U-MV sujeto a sum(alpha)=1
y alpha_i>0.
#INSERTAR PASOS DE OPTIMIZACION
alpha <- # INSERTAR CALCULO FINAL DE ALPHA
return(alpha)
}
```
######################################################
# seccion 4
# utilidad log, alfa_i positiva o negativa
6
######################################################
```{r}
gammaLog = # INSERTAR VALOR EN REALES
# Funcion para estimar la matriz de covarianzas entre
# los rendimientos de los 5 activos a partir de las
# desviaciones estandares (que vendran de su modelo Arima) y
# el historico de rendimientos (que pueden usar para
# estimar correlaciones)
getSigmaLog <- function(sig, Xpast){
# INPUT: sig, vector en R^5 con desviaciones estandar de
#
# activos al momento t
#
#Xpast, matriz en R^(T x 5) con rendimientos de 5 activos desde t=0 hasta t-1
# OUTPUT: Sigma: matriz en 5 x 5 con
#covarianzas entre activos
#INSERTAR CONSTRUCCION DE MATRIZ DE COVARIANZAS
Sigma <- # INSERTAR CALCULO FINAL DE SIGMA
#
(MATRIZ DE 5 X 5)
return(Sigma)
}

```
# Funcion para optimizar la asignacion de cada activo dentro
# del portafolio tomando en cuenta la utilidad log CON
# posiciones cortas
```{r}
getAlphaLog <- function(mu,Sigma, gamma){
# INPUT: mu, vector en R^5 con los rendimientos esperados
#de los 5 activos para el periodo t
#
#
#
#Sigma, matriz en R^{5 x 5} con las covarianzas de los 5 activos gamma, valor en R que representa el apetito de riesgo. Entre mas bajo mas riesgo.
# OUTPUT: alpha, vector en R^5 con la asignacion elegida
#para los 5 activos resultante de
#optimizar U-log sujeto a que sum(alpha)=1.
#INSERTAR PASOS DE OPTIMIZACION
alpha <- # INSERTAR CALCULO FINAL DE ALPHA
return(alpha)
}
```
# ... HASTA AQUI
#######################################
